臺灣臺中地方法院刑事判決　　　　　　　94年度易字第1342號
公　訴　人　臺灣臺中地方法院檢察署檢察官
被　　　告　己○○
　　 　　　　　　　 （
上列被告因竊盜等案件，經檢察官聲請簡易判決處刑（九十四年
度偵字第九三八五號），本院臺中簡易庭認不宜以簡易判決處刑
（九十四年度中簡字第一九三０號），移送本院刑事庭審理依通
常程序審理，及檢察官移送併辦（臺灣臺中地方法院檢察署九十
四年度偵字第一０一一０號、第一二七八八號，臺灣苗栗地方法
院檢察署九十四年度偵字第一六七七號、第一七三七號），被告
於準備程序中就被訴事實為有罪之陳述，經告以簡式審判之旨，
並聽取意見後，本院合議庭裁定由受命法官獨任進行簡式審判程
序，本院判決如下：
    主    文
己○○連續攜帶兇器竊盜，累犯，處有期徒刑玖月。
    犯罪事實
一、己○○於民國九十三年間因偽造文書等案件，經本院判處有
    期徒刑四月，於同年八月二十三日確定，於同年九月二十日
    易科罰金執行完畢，仍不知悔改，竟基於意圖為自己不法所
    有之概括犯意，連續為下列竊盜行為：
（一）於九十四年二月二十六日下午二時許，在苗栗縣苑裡鎮客
      庄里十一之二三號住處，趁祖母鄭莊桂枝睡覺之際，徒手
      竊取鄭莊桂枝所有之新臺幣（下同）二千元現金。
（二）於九十四年二月間某日及同年月二十六日下午二時三十分
      許，連續在苗栗縣苑裡鎮客庄里十一之二三號住處，徒手
      竊取弟弟戊○○所有之手機各一支，合計為二支，經戊○○向己○○查問，己○○坦認此事。
（三）於九十四年三月二十六日下午一時多許，欲向住在苗栗縣
      苑裡鎮○○路八六號七樓之二其母親友人丁○○借錢，見
      該住處門未上鎖，因而未經許可無故侵入上開屋內，又見
      屋內無人，乃徒手竊取丁○○住宅內之新臺幣（下同）一
      萬四千四百元（併案意旨書誤載為四千四百元），離開時
      為丁○○之女兒張雅雯發現。其又於同日下午四時許，未
      經許可無故進入由丁○○經營而位於苗栗縣苑裡鎮客庄里
      一三四之一號易翔電子有限公司內，竊取價值約三千五百
      元之藥酒一甕，離開時適巧為返回之張雅雯發現。又於同
      日下午五時無故侵入上開易翔電子有限公司之建築物內，
      並在該公司內看電視，後為張雅雯發現並命其離開而離去
      。
（四）於九十四年五月下旬某日下午五時多許，欲向住於苗栗縣
      苑裡鎮田興里八二之一號其父母親友人鄭桂蘭借錢，見該
      住處門未上鎖，因而無故侵入上開住宅內（無故侵入住宅
      部分未經告訴），又見屋內無人，乃徒手竊取置於該住宅
      二樓樓梯口之電腦主機一台，得手後將之置於其所騎乘而
      停放在圍牆外之機車上，適鄭桂蘭返回住處但未見及己○○所騎之機車，己○○乃佯裝無事，走至該住宅前廣場向
      鄭桂蘭借款，己○○取得鄭桂蘭交付之四百元後離開，本
      欲將上開電腦主機帶至苗栗鎮苑裡鎮上變賣，但因半途遇
      見熟人，心虛而將之丟棄在高速公路涵洞內。
（五）於九十四年六月二日下午五時三十分許，在臺中市○區○○路四九九號甲○○○○○內，徒手竊取該賣場所有廠牌
      Ｐanasonic、型號：ＫＸ─ＴＣＤ３００ＴＷＴ之室內電
      話一組（內含無線電話筒、電池及充電器），得手後，隨
      即將充電器、零件放入其背包內，無線電話筒放入其褲子
      右口袋內。後於同日下午六時十分許，當己○○正準備走
      出該賣場時，因觸動警鈴，為該店安全人員黃鈺麟發現報
      警處理，因而查獲，並當場自己○○身上取出前揭電話一
      組。
（六）於九十四年六月十九日上午六時二十分許，見位於臺中市
      ○區○○路與十甲東路口之「裕國築澄」預售屋辦公室無
      人在內，乃未經許可無故侵入該屋（無故侵入建築物部分
      ，未經告訴），並持該辦公室內客觀上可供兇器使用之剪
      刀一支，以該剪刀剪斷電腦電線後，竊取價值約八千元之
      電腦液晶螢幕一台，得手後，手抱該液晶螢幕欲走出預售
      屋之際，即為巡邏之員警撞見，旋為警於同日上午六時三
      十分許，在臺中縣太平市十甲橋上查獲，並扣得電腦液晶
      螢幕壹台。
（七）於九十四年五月十日下午一時許，徒步行經臺中縣大甲鎮
      ○○街二號大甲鎮李綜合醫院前附近，見丙○○所有之車
      牌號碼ＴＩＺ─９００號輕型機車鑰匙未取下，乃發動引
      擎將該車騎走而竊取之，供已代步使用。嗣於九十四年五
      月十二日晚間九時許，己○○騎乘上開機車停放在苗栗縣
      苑裡鎮火車站前，搭乘計程車後積欠車資，拖延不處理，
      計程車司機劉潤祥報警後，為警查獲己○○騎乘上開機車
      停放之事。
二、案經臺中市警察局第二分局報請臺灣臺中地方法院檢察署檢
    察官偵查後聲請簡易判決處刑，暨臺中縣警察局霧峰分局、
    苗栗縣警察局報請臺灣臺中地方法院檢察署檢察官移送併辦
    ，及戊○○、乙○○（戊○○之母）、鄭莊桂枝訴由苗栗縣
    警察局通霄分局報請臺灣苗栗地方法院檢察署檢察官移送併
    辦，以及本院依職權審理。
    理    由
一、訊據被告己○○對其有於上揭時、地連續竊盜之事實，業於
    本院審理時供認不諱，核與證人戊○○、鄭莊桂枝、乙○○
    、張雅雯、丁○○、鄭桂蘭、黃鈺麟、庚○○、劉潤祥、丙○○於警詢時證述內容相同，並有手機序號二份、通聯調閱
    查詢單一紙、手機型號廣告二張、易翔電子有限公司現場圖
    一紙、照片二幀、證人丁○○住處現場圖一紙、照片二幀、
    贓物認領保管單一份、監視器翻拍照片二張、贓物照片三幀
    、贓物認領保管收據一件、贓物照片四幀、車資欠條一張、
    贓物照片四幀、贓物認領保管單一份附卷可稽，本案事證明
    確，被告自白與事實相符，其前揭連續竊盜之犯行，洵堪認
    定。
二、查被告行竊時所攜帶之剪刀一支，為金屬材質，尖端銳利，
    客觀上足以對人之生命、身體、安全構成威脅，為兇器之一
    種。核被告就犯罪事實一（一）、（二）、（三）、（四
    ）、（五）、（七）之行為，係犯刑法第三百二十條第一項
    之普通竊盜罪，被告就犯罪事實一、（六）之行為，係犯同
    法第三百二十一條第一項第三款之攜帶兇器竊盜罪，另被告
    就犯罪事實一、（三）部分，亦犯刑法第三百零六條第一項
    之無故侵入他人住宅、建築物罪。又被告上開多次竊盜及三
    次無故侵入他人住宅、建築物之行為，時間密接，所犯構成
    要件相同，顯係基於概括犯意為之，均為連續犯，各應依刑
    法第五十六條規定，分別論以情節較重之刑法第三百二十一
    條第一項第三款之加重竊盜罪及無故侵入他人住宅罪。被告
    所犯上開之連續攜帶兇器竊盜罪及連續無故侵入他人住宅罪
    二罪間，有方法結果之牽連關係存在，為牽連犯，應論以情
    節較重之連續攜帶兇器竊盜罪。被告有於九十三年間因偽造
    文書等案件，經本院判處有期徒刑四月，於同年八月二十三
    日確定，於同年九月二十日易科罰金執行完畢之事實，有臺
    灣高等法院被告全國前案紀錄表一份在卷可稽，其受有期徒
    刑之執行完畢後，五年以內再犯本件有期徒刑以上之罪，為
    累犯，應依刑法第四十七條規定加重其刑。爰審酌被告年輕
    力壯，不思以己力賺取生活之資，而一再犯竊盜罪，被查獲
    後不知警惕而仍犯罪，顯無悔意，惡性重大，惟念及其犯後
    坦承犯行，態度尚佳，所得之財物價值非高等一切情狀，量
    處如主文所示之刑，以資懲儆。另被告在甲○○○○○用以
    竊取電話之背包一只，雖為供犯罪所用之物，但未據扣案，
    為免日後執行困難，爰不為收收之宣告，附此敘明。
據上論斷，應依刑事訴訟法第四百五十二條、第二百七十三條之
一第一項、第二百九十九條第一項前段，刑法第五十六條、第三
百二十一條第一項第三款、第三百零六條第一項、第五十五條、
第四十七條，罰金罰鍰提高標準條例第一條前段，判決如主文。
本案經檢察官陳燕瑩到庭執行職務
中　　華　　民　　國　　94　　年　　9　　月　　9　　日
                  刑事第十四庭  法　官　楊真明
以上正本證明與原本無異。
如不服本判決，應於送達後十日內向本院提出上訴狀（須附繕本
），上訴於臺灣高等法院臺中分院。
                                書記官　黃聖心
中　　華　　民　　國　　94　　年　　9　　月　　9　　日
附錄本判決論罪科刑法條
刑法第三百二十一條第一項：
  犯竊盜罪而有左列情形之一者，處六月以上五年以下有期徒刑：
  一、於夜間侵入住宅或有人居住之建築物、船艦，或隱匿其內
      而犯之者。
  二、毀越門扇、牆垣或其他安全設備而犯之者。
  三、攜帶兇器而犯之者。
  四、結夥三人以上而犯之者。
  五、乘火災、水災或其他災害之際而犯之者。
  六、在車站或埠頭而犯之者。
  前項之未遂犯罰之。
刑法第三百零六條：
  無故侵入他人住宅、建築物或附連圍繞之土地或船艦者，處一
  年以下有期徒刑、拘役或三百元以下罰金。
  無故隱匿其內，或受退去之要求而仍留滯者，亦同。
